【裁判字號】    98,審訴,1658
【裁判日期】    980526
【裁判案由】    毒品危害防制條例
【裁判全文】
臺灣高雄地方法院刑事判決            98年度審訴字第1658號
公  訴  人  臺灣高雄地方法院檢察署檢察官
被      告  甲○○
上列被告因毒品危害防制條例案件，經檢察官提起公訴（98年度
毒偵字第2119號），本院改依簡式審判程序審理，判決如下：
    主  文
甲○○施用第一級毒品，累犯，處有期徒刑捌月，扣案之第一級
毒品海洛因壹包（驗後淨重零點零肆陸公克），沒收銷燬之；又
施用第二級毒品，累犯，處有期徒刑肆月。應執行有期徒刑拾月
，扣案之第一級毒品海洛因壹包（驗後淨重零點零肆陸公克），
沒收銷燬之。
    事實及理由
一、按本件被告甲○○所犯係死刑、無期徒刑、最輕本刑為3 年
    以上有期徒刑以外之罪，其於準備程序就被訴事實為有罪之
    陳述，經受命法官告知簡式審判程序之旨，並聽取其與公訴
    人之意見後，本院認無不得或不宜改依簡式審判程序進行之
    處，爰依刑事訴訟法第273 條之1 第1 項、第284 條之1 ，
    裁定本件由受命法官獨任進行簡式審判程序，合先敘明。
二、本件犯罪事實及證據，除犯罪事實「甲○○前因施用毒品案
    件，經送強制戒治後，認無繼續戒治之必要，於民國92年2
    月14日期滿出所，復因該案經臺灣高雄地方法院以92年度訴
    字第842 號判處有期徒刑8 月確定，甫於93年9 月8 日縮刑
    期滿執行完畢」更正為「甲○○前因施用毒品案件，經本院
    以88年度毒聲字第2218號裁定送觀察、勒戒後，於88年6 月
    4 日因無繼續施用傾向釋放。嗣其於前開觀察、勒戒執行完
    畢後之5 年內，再犯施用毒品案件，經本院以92年度訴字第
    842 號判決，判處有期徒刑8 月確定，於93年9 月8 日執行
    完畢」；「在不詳地點，施用第一級毒品海洛因及第二級毒
    品甲基安非他命各1 次」更正為「在高雄縣岡山鎮某橋下及
    高雄縣岡山鎮某處，先後施用第一級毒品海洛因及第二級毒
    品甲基安非他命各1 次」；「並扣得第一級毒品海洛因1 包
    （毛重02公克）」更正為「並扣得第一級毒品海洛因1 包（
    驗後淨重0.046 公克）」；證據部分補充「被告於本院審理
    中之自白」外，餘均引用檢察官起訴書所載，如附件。
三、按海洛因及甲基安非他命，分別係毒品危害防制條例第2 條
    第2 項第1 款所稱之第一級毒品及同條項第2 款所稱之第二
    級毒品，故核被告所為，係犯該條例第10條第1 項之施用第
    一級毒品罪及同條第2 項之施用第二級毒品罪。被告持有第
    一級毒品海洛因及第二級毒品甲基安非他命後，進而施用，
    其持有之低度行為均應為施用之高度行為所吸收，不另論罪
    。又被告所犯上開2 罪間，犯意各別、行為互殊，觸犯構成
    要件相異之罪名，自應分論併罰。被告有上述之前科紀錄乙
    情，有臺灣高等法院被告前案紀錄表在卷可稽，其受有期徒
    刑執行完畢，5 年內故意再犯本件最重本刑為有期徒刑以上
    之2 罪，為累犯，均應依刑法第47條第1 項規定加重其刑。
    爰審酌被告經觀察、勒戒後，尚未能戒絕毒癮，足證前開保
    安處分措施實難矯治其惡性，惟念其犯後坦承罪行，態度良
    好，而所犯係自戕行為，尚未對他人造成實害，復參以其先
    前因施用毒品案件遭論罪科刑之次數等一切情狀，分別量處
    如主文所示之刑，並定應執行之刑，以資懲儆。扣案之毒品
    確為第一級毒品海洛因之事實，有高雄市立凱旋醫院濫用藥
    物成品檢驗鑑定書附卷足按，應依毒品危害防制條例第18條
    第1 項前段之規定，諭知沒收銷燬之；至於鑑識耗損之第一
    級毒品海洛因，既已滅失，爰不再行諭知沒收銷燬，併此敘
    明。
據上論斷，應依刑事訴訟法第273 條之1 第1 項、第284 條之1
、第299 條第1 項前段、第310 條之2 、第454 條第2 項，毒品
危害防制條例第10條第1 項、第2 項、第18條第1 項前段，刑法
第11條、第47條第1 項、第51條第5 款，判決如主文。
本案經檢察官陳麗琇到庭執行職務。
中    華    民    國    98    年    5     月    26    日
                  刑事第十庭    法  官  陳君杰
以上正本證明與原本無異。
如不服本判決應於收受判決後10日內向本院提出上訴書狀，並應
敘述具體理由。其未敘述上訴理由者，應於上訴期間屆滿後20日
內向本院補提理由書(均須按他造當事人之人數附繕本)「切勿逕
送上級法院」。
中    華    民    國    98    年    5     月    26    日
                                 書記官  李承悌
附錄本判決論罪科刑法條全文：
毒品危害防制條例第10條
施用第一級毒品者，處6 月以上5 年以下有期徒刑。
施用第二級毒品者，處3年以下有期徒刑。
附件：
臺灣高雄地方法院檢察署檢察官起訴書
                                    98年度毒偵字第2119號
    被      告  甲○○  男  54歲（民國○○年○月○○日生）
                        籍設高雄縣田寮鄉○○村○○路70
                        之1號
                        另案在高雄二監執行
                        國民身分證統一編號：Ｚ000000000號
上列被告因違反毒品危害防制條例案件，已經偵查終結，認應該
提起公訴，茲將犯罪事實及證據並所犯法條分敘如下：
            犯罪事實
一、甲○○前因施用毒品案件，經送強制戒治後，認無繼續戒治
    之必要，於民國92年2月14日期滿出所，復因該案經臺灣高
    雄地方法院以92年度訴字第842號判處有期徒刑8月確定，甫
    於93年9月8日縮刑期滿執行完畢，詎其猶不知戒絕毒癮，於
    上開強制戒治處分執行完畢釋放後5年內，復基於施用第一
    級毒品海洛因及第二級毒品甲基安非他命之犯意，於98年3
    月22日15時30分許為警採尿前回溯24小時內某時（不含警力
    拘束時間），在不詳地點，施用第一級毒品海洛因及第二級
    毒品甲基安非他命各1次。嗣於98年3月22日13時45分許，經
    警在高雄縣岡山鎮○○路旁查獲，並扣得第一級毒品海洛因
    1包（毛重02公克）。
二、案經高雄縣政府警察局岡山分局報告偵辦。
            證據並所犯法條
一、證據清單及待證事實
   ┌──┬───────────┬───────────┐
   │編號│    證  據  方  法    │    待  證  事  實    │
   ├──┼───────────┼───────────┤
   │    │高雄縣政府警察局岡山分│被告於98年3月22日所採 │
   │    │局偵辦毒品案件嫌疑人尿│集尿液送驗結果呈甲基安│
   │ 1  │液採證檢驗對照表（代碼│非他命及嗎啡陽性反應，│
   │    │：岡980092）；台灣檢驗│足認被告於採尿前24小時│
   │    │科技股份有限公司於98年│內某時，確有施用第一級│
   │    │3月27日出具之濫用藥物 │毒品海洛因及第二級毒品│
   │    │尿液檢驗報告（檢體編號│甲基安非他命之事實    │
   │    │為：岡980092）        │                      │
   ├──┼───────────┼───────────┤
   │    │高雄市立凱旋醫院所出具│查扣被告持有第一級毒品│
   │ 2  │之濫用藥物品成品檢驗鑑│海洛因之事實          │
   │    │定書、高雄縣政府警察局│                      │
   │    │岡山分局搜索扣押筆錄、│                      │
   │    │扣押品目錄表各1份     │                      │
   ├──┼───────────┼───────────┤
   │    │ 本署刑案資料查註紀錄 │?1、被告前因施用毒品案│
   │ 3  │ 表、全國施用毒品案件 │件經送強制戒治處分執行│
   │    │ 紀錄表、法務部全國檢 │完畢釋放後5年內，再犯 │
   │    │ 察官線上查詢刑案人犯 │本件施用毒品犯行      │
   │    │ 在監所最新資料報表   │?2、被告有起訴書事實欄│
   │    │                      │所記載之前案而構成累犯│
   │    │                      │之事實                │
   └──┴───────────┴───────────┘
二、核被告甲○○所為，係犯毒品危害防制條例第10條第1項施
    用第一級毒品海洛因、同條第2項施用第二級毒品甲基安非
    他命罪嫌。其持有毒品之低度行為均為施用毒品之高度行為
    所吸收，不另論罪。又其所犯上開?2罪間，犯意各別，罪名
    有異，請予分論併罰。被告前因施用毒品案件，經臺灣高雄
    地方法院判決有期徒刑8月確定，甫於93年9月8日執行完畢
    等情，有刑案資料查註紀錄表在卷可稽，其於有期徒刑執行
    完畢5年內，再犯本件有期徒刑以上之罪，為累犯，請依刑
    法第47條第1項加重其刑。至扣案之第一級毒品海洛因1包（
    毛重0.2公克），請依毒品危害防制條例第18條第1項前段之
    規定，宣告沒收銷燬。
三、依毒品危害防制條例第23條第2項、刑事訴訟法第251條第1
    項提起公訴。
            此  致
臺灣高雄地方法院
中    華    民    國    98    年    4     月    15    日
                              檢  察  官  乙  ○  ○
上正本證明與原本無異
中    華    民    國    98    年    4     月    20    日
                              書  記  官  邱  寶  範
所犯法條：
毒品危害防制條例第10條
施用第一級毒品者，處 6 月以上 5 年以下有期徒刑。
施用第二級毒品者，處 3 年以下有期徒刑。


司法院資訊處製作；財團法人民間司法改革基金會備份。
